臺灣彰化地方法院刑事判決　　　　　　　　　　　　　九十年度易字第一三九五號
　　公　訴　人　臺灣彰化地方法院檢察署檢察官
　　被　　　告　甲○○
右列被告因竊盜等案件，經檢察官提起公訴（九十年度偵緝字第八四號、偵字第四四
九二號），本院判決如左：
    主  文
甲○○竊盜，累犯，處有期徒刑陸月，如易科罰金，以佰元折算壹日，扣案之鑰匙
壹支沒收；又以加害生命、身體之事，恐嚇他人，致生危害於安全，累犯，處有期徒
刑月，如易科罰金，以佰元折算壹日；又損壞文書、電磁紀錄、建築物、礦坑、
船艦以外之他人之物，足以生損害於他人，累犯，處罰金壹仟伍佰元，如易服勞役，
以佰元折算壹日。有期徒刑部分應執行有期徒刑柒月，如易科罰金，以佰元折算
壹日，扣案之鑰匙壹支沒收。
    事  實
一、甲○○前因竊盜、違反麻醉藥品管理條等案件，經本院分別判處有期徒刑刑一年
    、八月確定，二案合併執行，於八十七年三月一日假釋保護管束執行完畢。仍不
    知悔改，復意圖為自己不法之所有，於八十九年八月二十八日二十二時許，在彰
    化縣彰化市○○里○○路三九巷二四號前，以其所有鑰匙發動乙○○所有ＴＴＩ
    －六九九號輕型機車（價值約新台幣一萬元），予以竊取後，留供己用。嗣於八
    十九年九月十五日十七時五十分許，騎乘上開機車行經彰化縣花壇鄉三春村溪浦
    巷百姓公廟前，為警查獲，並扣得前開竊取機車之鑰匙一支。
二、甲○○為與丙○○（二人曾為夫妻，於八十三年間離婚）理論其子李柏勳之事，
    於九十年二月十三日十八時三十五分許，攜帶不明刀械後，騎乘機車（車號不詳
    ，起訴書誤載為ＮＰＢ－一七五號）至彰化縣花壇鄉○○村○○街○路旁等候丙
    ○○，待丙○○及李柏勳母子各騎乘機車（丙○○之機車號碼為ＮＰＢ－一七五
    號）經過該處時，甲○○隨即騎乘機車靠前，準備與丙○○理論，丙○○與李柏
    勳發現後，迅即騎乘機車離開，甲○○見狀，憤而手持不明刀械，並騎乘機車自
    後追趕之，且基於恐嚇危害安全之犯意，高喊：「幹你娘，要給你死」等語，以
    此加害生命、身體之事，恐嚇丙○○，致丙○○心生畏懼。嗣甲○○將不明刀械
    放入機車之置物箱內，仍騎乘機車自後追趕丙○○。直至彰化縣花壇鄉○○村○
    路路二二七巷二號中庄村村長住宅前，因丙○○停車逃入村長住宅內，甲○○見
    已無法與丙○○理論，竟另起毀損之犯意，從機車置物箱內取出上開不明刀械，
    持以敲擊停放於中庄村村長住宅前丙○○之機車（ＮＰＢ－一七五號）之後燈罩
    ，致該燈罩破裂、毀損，足以生損害於丙○○。甲○○持不明刀械毀損丙○○之
    機車後，該不明刀械之刀鞘一支因而遺落於丙○○之機車附近，經丙○○報警處
    理後，並扣得前揭刀鞘一支。
二、案經彰化縣警察局彰化分局報請及丙○○訴由該分局報請台灣彰化地方法院檢察
    署檢察官偵查起訴。
    理  由
一、右揭事實一，業據被告供承明白，核與被害人乙○○供述之情節相符，並有鑰匙
    一支扣案及機車照片、贓物認領保管單並車輛竊盜資料個別查詢報表附卷可稽。
    罪證明確，被告竊盜犯行，應堪認定。
二、被告固坦承為與丙○○理論其子李柏勳之事，騎乘機車追趕丙○○，並擊毀丙○
    ○之機車後燈罩之事實，惟否認有恐嚇丙○○之犯行，辯稱伊追趕丙○○時，雖
    有罵：「幹你娘」，但未說：「要給你死」一語，且伊係拿圓桿毀損丙○○的機
    車，並非拿刀械云云。經查右揭事實二，業據告訴人丙○○指訴甚詳，核與證人
  李柏勳證述之情節相符，且有刀鞘一支扣案及估價單、機車後燈罩毀損照片附卷
    足憑。參以被告坦承有騎乘機車追趕丙○○，並罵丙○○「幹你娘」，且依卷附
    照片，扣案之刀鞘又於丙○○停放機車之附近發現等情，堪認被告有恐嚇丙○○
    ，並持不明刀械毀損丙○○之機車後燈罩無訛。是被告前揭所辯，要屬卸責之詞
    ，不足採信。罪證明確，被告恐嚇及毀損犯行，均堪認定。
三、核被告右揭事實一所為，係犯刑法第三百二十條第一項之竊盜罪；右揭事實二所
    為，係犯同法第三百零五條之恐嚇危害安全罪及第三百五十四條之毀損罪。被告
    所犯前揭三罪，犯意各別，行為互異，應分論併罰。又被告前因竊盜、違反麻醉
    藥品管理條等案件，經本院分別判處有期徒刑刑一年、八月確定，二案合併執行
    ，於八十七年三月一日假釋保護管束執行完畢，有台灣彰化地方法院檢察署刑案
    資料查註紀錄表可參，五年以內再犯有期徒刑以上之前揭三罪，應各依累犯之規
    定，加重其刑。爰審酌被告犯罪之動機、目的、手段、所生之危害並犯罪後之態
    度等一切情狀，所犯三罪，各量處如主文所示之刑，並諭知易科罰金、易服勞役
    折算之標準，有期徒刑部分，且定其應執行之刑，以示懲儆。有關竊盜罪所處有
    期徒刑諭知易科罰金，及有期徒刑定應執行刑部分，刑法第四十一條所定：「犯
    最重本刑為三年以下有期徒刑以下之刑之罪，而受六月以下有徒期刑或拘役之宣
    告，因身體、教育、職業或家庭之關係，執行顯有困難者，得以一元以上三元以
    下折算一日，易科罰金」，業於被告行為後之九十年一月十日，經總統修正公布
    為「犯最重本刑為五年以下有期徒刑以下之刑之罪，而受六個月以下有徒期刑或
    拘役之宣告，因身體、教育、職業、家庭之關係或其他正當事由，執行顯有困難
    者，得以一元以上三元以下折算一日，易科罰金。但確因不執行所宣告之刑，難
    收矯正之效，或難以維持法秩序者，不在此限。併合處罰之數罪，均有前項情形
    ，其應執行之刑逾六月者，亦同」，兩相比較，依刑法第二條第一項前段規定，
    自應適用修正後之刑法第四十一條第一項、第二項規定，附此說明。扣案之鑰匙
    一支，被告供稱為其所有，係供犯竊盜罪所用之物，依法併予宣告沒收。至不明
    刀械（含刀鞘）一支，被告雖用以犯恐嚇及毀損罪，然無證據證明為其所有，因
    不予宣告沒收。
四、公訴意旨另認被告亦恐嚇李柏勳，致李柏勳心生畏懼，然此為被告所否認，且觀
    諸告訴人丙○○於警、偵訊中供稱：「他（指被告甲○○）揚言要給我死」，證
    人李柏勳於偵訊中證稱：「他（指被告甲○○）只說要殺我媽（指丙○○），沒
    說要殺我」各等語可知，被告應僅有恐嚇丙○○之犯意及行為，並無證據證明被
    告亦恐嚇李柏勳。此部分公訴事實，本應為無罪之諭知，然公訴人認此部分與被
    告前揭所犯恐嚇危害安全罪部分，有想像競合之裁判上一罪關係，因不另為無罪
    之諭知。
據上論斷，應依刑事訴訟法第二百九十九條第一項前段，刑法第二條第一項前段、第
三百二十條第一項、第三百零五條、第三百五十四條、第四十七條、第四十一條第一
項、第二項、第五十一條第五款、第十款、第三十八條第一項第二款，罰金罰鍰提高
標準條第一條前段、第二條前段，判決如主文。
中    華    民    國    九十一      年      三      月      二十二      日
                                臺灣彰化地方法院刑事第三庭
                                    法      官  廖  國  佑
右正本證明與原本無異。
如不服本判決，應於判決送達後十日內，向本院提出上訴狀( 須附繕本 )。
告訴人或被害人對於判決如有不服具備理由請求檢察官上訴者，其上訴期間之計算係
以檢察官收受判決正本之日期為準。
                                    法院書記官  王  宣  雄
中    華    民    國    九十一      年      三      月      二十七      日
刑法第三百五十四條
毀棄、損壞前二條以外之他人之物或致令不堪用，足以生損害於公眾或他人者，處二
年以下有期徒刑、拘役或五百元以下罰金。
刑法第三百零五條
以加害生命、身體、自由、名譽、財產之事恐嚇他人，致生危害於安全者，處二年以
下有期徒刑、拘役或三百元以下罰金。
刑法第三百二十條
意圖為自己或第三人不法之所有，而竊取他人之動產者，為竊盜罪，處五年以下有期
徒刑、拘役或五百元以下罰金。
意圖為自己或第三人不法利益，而竊佔他人之不動產者，依前項之規定處斷。
前二項之未遂犯罰之。
